臺灣桃園地方法院刑事判決　　　　　　　　　　　　　九十一年度交易字第九四號
　　公　訴　人　臺灣桃園地方法院檢察署檢察官
　　被　　　告　甲○○
右列被告因過失致死案件，經檢察官提起公訴（九十一年度偵字第四號）本院判決如
左：
    主  文
甲○○服用酒類，不能安全駕駛動力交通工具而駕駛，處有期徒刑貳月；又因過失致
人於死，處有期徒刑拾月，應執行有期徒刑拾月，緩刑參年。
    事  實
一、甲○○於民國（下同）九十年十一月十日晚間七時許，在新竹湖口某土雞城與友
    人飲酒至同日晚間八時三十分許結束後，已有注意力不能集中，無法安全駕駛動
    力交通工具之情形，仍駕駛車號：ＬＶ〡五八七八號自小客車，沿桃園縣楊梅鎮
    ○○路，由富岡往楊梅方向行駛，嗣於同日晚間八時五十五分許，行經楊梅鎮○
    ○路○段時，因不勝酒力，復未注意車前狀況及該道路之限速規定為時速不得超
    過六十公里之規定，且依當時情形又無不能注意之情事，竟疏未注意，而追撞由
    許榮合所騎後載許黃裕妹之車號：ＬＶＥ〡０八五號機車，致其二人人車倒地均
    受有顱內出血併頸椎脫臼、頭部外傷之傷害，經送醫後雙雙不治死亡。甲○○則
    於肇事後犯罪未經發覺前報警處理，於原地等候警員前來，接受酒精測試（達每
    公升０．四三毫克），接受裁判。
二、案經桃園縣警察局楊梅分局報請台灣桃園地方法院檢察署檢察官偵查起訴。
    理  由
一、前揭事實，訊據被告固坦承於右述時地發生車禍，惟辯稱係被害人騎機車突然從
    其車右前方三公尺處突往道路中央偏駛，致其剎車不及而撞及該機車，且車禍發
    生後立即叫救護車、報警，神智尚屬清醒，並無不能安全駕駛汽車之情事。經查
    ，被告所稱係被害人許榮合突然將機由右向左偏駛一情，並無證據足以支持，且
    遇事推諉乃人性之常，故其所稱上情要屬飾卸之詞，不足採信。次查，依卷附被
    告車損照片及警繪現場圖所示，被告汽車前擋風玻璃破碎，汽車前保險桿脫落掉
    落於對向車道旁，足徵當時撞擊力甚大，參以現場地面留有長達三十八．二公尺
    之煞車痕跡，此根據一般公路汽車煞車距離、行車速度對照表可推算出被告當時
    之車速在每小時八十公里以上，應非如其所述為六十公里左右。再按，飲酒後吐
    氣所含酒精成份超過每公升０．二五毫克以上者，不得駕車；行車速度，在郊外
    道路，時速不得超過六十公里；汽車行駛時，駕駛人應注意車前狀況，並隨時採
    取必要之安全措施，道路交通安全規則第一百十四條第二款、第九十三條第一項
    第一款、第九十四條第三款分別定有明文，而本件被告車禍後經警測試其吐氣所
    含酒精濃度，達每升公０．四三毫克，有酒精測試值表可稽，且依卷附道路交通
    事故調查報告表及現場照片可知案發路段，速限為每小時六十公里以下，路燈明
    亮，視線良好復無不能注意遵守前開規定之情事存在，參以案發後被告有含糊不
    清、意識模糊、多話之現象，有警員所制之刑法第一百八十五條之三案件測試觀
    察紀錄表可稽，堪認其當時之身體狀況，已因飲酒而達於不能安全駕駛之狀態，
    猶於不勝酒力之狀況下，以超過八十公里之高速駕駛汽車，致生本件車禍，其有
    過失甚明。末查，被害人許榮合、許黃裕妹係因本件交通事故致顱內出血併頸椎
    脫臼死亡，亦經台灣桃園地方法院檢察署檢察官督同檢驗員相驗屬實，有勘驗筆
    錄、驗斷書及相驗屍體證明書各一件在卷可憑，且被告之過失行為與被害人二人
    之死亡，兩者間復有相當因果關係，其犯罪事證已臻明確，犯行應堪認定。
二、核被告甲○○所為，係犯刑法第一百八十五條之三之不能安全駕駛交通動力工具
    而駕駛罪、同法第二百七十六條第一項之過失致人於死罪。其以一過失行為致二
    人死亡，為同種想像競合犯，應依刑法第五十五條規定從一過失致人於死罪處斷
    。又被告酒醉駕車肇事致人受傷，應依道路交通管理處罰條例第八十六條第一項
    規定，對被告所犯過失致死犯行加重其刑。又被告在肇事後，犯罪未被發覺前，
    即向桃園縣警察局楊梅分局上湖派出所警員李興雲自首，已據證人李興雲於偵訊
    時結證屬實，應依刑法第六十二條前段之規定，就所犯上開二罪均減輕其刑。又
    被告所犯上開二罪，犯意各別，行為互殊，應予分論併罰。爰審酌被告明知政府
    大力宣導酒後不得駕車之規定，猶於飲用酒類不能安全駕駛車輛，仍駕車行駛於
    道路，置路上行人之生命、財產如無物，及其犯罪所生之危害並於犯罪後即送被
    害人赴醫，並與被害人家屬成立和解，賠償損害，有和解書一份附卷可憑，犯罪
    後態度尚稱良好等一切情狀，量處被告如主文所示之刑，以示懲儆。末查被告前
    未曾受有期徒刑以上刑之宣告，有台灣桃園地方法院檢察署刑案資料查註紀錄表
    一紙在卷可按，其因一時疏忽，致人死亡，經此次刑之宣告，應知所惕勉而無再
    犯之虞，且經斟酌其家庭環境，本院認其所受宣告刑以暫不執行為適當，故併此
    宣告緩刑三年，以策自新。
據上論斷，應依刑事訴訟法第二百九十九條第一項前段、刑法第二百七十六條第一項
、第五十五條、第六十二條前段、第五十一條第五款，第七十四條第一款、道路交通
管理處罰條例第八十六條第一項，罰金罰鍰提高標準條例第一條前段，判決如主文。
本案經檢察官吳廣莉到庭執行職務。
中      華      民      國     九十一    年    三      月      二十五   日
                                   台灣桃園地方法院交通法庭
                                       法  官    潘政宏
右正本證明與原本無異。
如不服本判決，應於判決送達後十日內向本院提出上訴狀( 應附繕本 )，上訴於臺灣
高等法院。
                                       書記官   王月香
中        華        民        國    九十一    年   三   月    二十七    日
附論罪科刑依據之法條：刑法第二百七十六條第一項、刑法第一百八十五條之三
刑法第一百八十五條之三
服用毒品、麻醉藥品、酒類或其他相關之物、不能安全駕駛動力交通工具而駕駛者，
處一年以下有期徒刑、拘役或三萬元以下罰金。
刑法第二百七十六條
因過失致人於死者，處二年以下有期徒刑、拘役或二千元（現已提高十倍為二萬元）
以下罰金。
